臺灣雲林地方法院交通事件裁定　　　 94年度交聲字第151號
移送機關
即原處分機關　　交通部公路總局雲林監理站
異　議　人
即受處分人　　　甲○○
右列受處分人因違反道路交通管理處罰條例案件，對於交通部公
路總局嘉義區監理所雲林監理站違反道路交通管理事件裁決書（
雲監裁字第裁72-KAE154057、KAE154058 、KAE154059 號），聲
明異議，本院裁定如下：
    主  文
原處分（雲監裁字第裁72-KAE154059號裁決書）撤銷，甲○○此
部分不罰。
其餘異議駁回。
    理  由
一、聲明異議意旨略以：異議人甲○○於民國94年1 月5 日上午
    騎乘車號J39-399 號重型機車，行經斗六市○○路左轉文化
    路口時，確實未依規定轉彎，但當時並未留意到有執勤員警
    攔停稽查，也未有拒絕停車稽查而逃逸，更未有在道路上蛇
    行之情事，接獲上開裁決書實不能接受，為此謹提出聲明異
    議云云。
二、異議駁回部分
(一)異議人甲○○於本院調查已坦承於上開時地騎乘車號J39-3
    99號重型機車由斗六市○○路左轉文化路時未打方向燈，並
    且違規紅燈左轉之事實，核與證人即取締員警蕭茂森於本院
    調查時供證：異議人當時由豐興路左轉出來文化路，有看到
    她未打方向燈，且紅燈左轉等語相符，是異議人此部分違規
    事實應堪認定。再異議人固否認有拒絕停車接受稽查而逃逸
    ，及於斗六市○○路與河南街口有闖紅燈之情事云云，然查
    證人蕭茂森亦到庭證稱：看到異議人未打方向燈轉彎，且違
    規紅燈左轉，伊等即開車攔停異議人，車子有開到其機車旁
    邊吹哨子及以手勢示意其停車，異議人有看了一下，但沒有
    停，並且又闖了一次紅燈，後來看到其右轉往工業區裡面騎
    駛，伊等即未再繼續追異議人等語，證人係執行交通稽查勤
    務之員警，與異議人並無仇隙，衡情其證言自屬可採。警方
    既已開車靠近異議人機車旁，並鳴笛示意攔停，當時係上午
    8 時許，日間光線明亮，依一般常情研判，駕駛人均會目睹
    或耳聞，異議人空言辯稱：渠專心看前方，沒有注意到警方
    有攔停動作云云，洵屬迴避之詞，並不足取。再者，斗六市
    ○○路與河南街口係一直行與左轉之丁字型路口，並非右轉
    入工業區之路口，有本院囑託雲林縣警察局斗六分局現場勘
    查之照片4 張附卷可稽，參酌證人蕭茂森之證言，異議人於
    此路段應係直行闖紅燈，其辯稱：該處可以紅燈右轉云云，
    應係誤認成右轉入工業區○○○路口，所辯亦不足採。
(二)按汽車駕駛人轉彎時，有未使用方向燈之情形，處銀元200
    元以上600 元以下罰鍰；又汽車駕駛人人行經有燈光號誌管
    制之交岔路口闖紅燈者，處新台幣1800元以上5400元以下罰
    鍰，又違反上開規定者，各記違規點數1 點及3 點，道路交
    通管理處罰條例第48條第1 款、第53條、第63條第1 項第1
    、3 款分別定有明文。再汽車駕駛人有違反本條例之行為，
    拒絕停車接受稽查而逃逸者，處新台幣3000元以上6000元以
    下罰鍰，並記違規點數1 點，同條例第60條第1 項、第63條
    第1 項第1 款亦定有明文。本件異議人既有轉彎未打方向燈
    、二次闖紅燈及拒絕停車接受稽查而逃逸之情形，原處分機
    關援引上開處罰規定及違反道路交通管理事件統一裁罰基準
    表之規定，就轉彎未使用方向燈及第一次闖紅燈部分合併裁
    處新台幣2700元罰鍰，並記違規點數4 點（雲監裁字第裁
    72-KAE154057號處分書），就第二次闖紅燈及拒絕停車接受
    稽查而逃逸部分合併裁處新台幣4800元，並記違規點數4 點
    （雲監裁字第裁72-KAE154058號處分書），核無不合，此部
    分異議為無理由，應予駁回。
三、原處分撤銷部分
    異議人復辯稱：當時伊騎機並未有蛇行之違規情事等語。經
    查：證人蕭茂森到庭證述：「 (：如何認定異議人是蛇行？
    ）因為她騎到快車道去，車子很多，她應該是閃車，當時是
    攔不停，很生氣，才會這樣開 (單)。 」等語，經本院再次
    詰問證人，證人復證稱：「 (你認為異議人是否蛇行？)在
    我們的認定是這樣。」等語，足見證人就異議人究係閃避車
    輛的變換車道騎駛抑或係蓄意的蛇行，並不能為肯定之證述
    。而道路交通管理處罰條例第43條第1 項第1 款之立法，乃
    因該款之蛇行及危險方式駕車，均對道路往來人車致生不確
    定之高度危險，因此以高額之罰鍰，並輔以當場禁駛及吊扣
    車輛牌照3 個月等處罰，以阻遏此種危險駕駛行為，因此所
    謂之「蛇行」，應指故意在道路上任意變換車道行駛，致生
    往來人車安全之行為，始足當之。本件異議人否認其有蓄意
    蛇行之違規情事，證人之證言亦不足以使本院確信異議人有
    騎機車蛇行之行為，此部分異議為有理由，原處分機關援引
    道路交通管理處罰條例第43條第1 項第1 款、第63條第1 項
    第3 款及違反道路交通管理事件統一裁罰基準表之規定，裁
    處異議人新台幣12000 元罰鍰，並記違規點數3 點（雲監裁
    字第裁72-KAE154059號處分書），自有未合，應由本院予以
    撤銷，並為異議人此部分不罰之諭知。
三、據上論斷，應依道路交通案件處理辦法第19條、第20條前段
    ，裁定如主文。
中　　華　　民　　國　　94　　年　　6 　　月　　24　　日
                      交通法庭  法  官  趙家光
以上正本證明與原本無異
如不服本裁定應於送達後5日內向本院提出抗告狀
                                書記官　蕭應欽
中　　華　　民　　國　　94　　年　　6 　　月　　24　　日
